Minutes et répertoires du notaire Pierre COLLET, 18 février 1764 - 28 décembre 1782 (étude X)
Archives nationales
Minutes et répertoires du notaire Pierre COLLET (étude X)
18 février 1764 - 28 décembre 1782
MC/ET/X/559 - MC/ET/X/724, MC/RE/X/13 - MC/RE/X/14
Etude X; Collet, Pierre
Archives nationales de France
Minutes et répertoires: la loi 2008-696 du 15 juillet 2008 relative aux archives a fixé à 75 ans à compter de la date de l'acte, ou à 25 ans à compter de la date du décès de l'intéressé si ce délai est plus bref, le délai de communication des minutes et répertoires des notaires; ce délai est porté à 100 ans à compter de la date de l'acte si le document se rapporte à un mineur (code du Patrimoine, articles L213-2, 4e d et 5e).
Autres documents de l'étude (dossiers de clients, comptabilité...): s'agissant d'archives privées, ces documents sont communicables selon les modalités fixées par le déposant ou le donateur.
Certains documents ne sont pas accessibles en raison de leur mauvais état de conservation.
Versement
Accès aux instruments de recherche de tous les notaires de l’étude X
Archives de l'étude X
- Minutes de Pierre COLLET, janvier 1764 - mai 1788; MC/ET/X/559 - MC/ET/X/724
  - Minutes. 1764, janvier - 1764, 28 février, janvier 1764 - 28 février 1764; MC/ET/X/559
    Informations complémentaires:
    1764, janvier à 15 février: actes dressés par Jacques Macquer.
    1764, 18 à 28 février: actes dressés par Pierre Collet.
    Informations concernant le classement:
    Le niveau inférieur de description, quand il existe, correspond aux minutes d'actes. Toutes les minutes ne sont pas forcément décrites une à une. Les descriptions de ces minutes sont plus ou moins détaillées.
  - Minutes. 1764, mars - 1764, avril, mars 1764 - avril 1764; MC/ET/X/574
  - Minutes. 1764, mai, mai 1764; MC/ET/X/575
  - Minutes. 1764, juin, juin 1764; MC/ET/X/576
  - Minutes. 1764, juillet - 1764, août, juillet 1764 - août 1764; MC/ET/X/577
  - Minutes. 1764, septembre - 1764, octobre, septembre 1764 - octobre 1764; MC/ET/X/578
  - Minutes. 1764, novembre - 1764, décembre, novembre 1764 - décembre 1764; MC/ET/X/579
    - Bail pour trois ans, par Philippe Jouet à Antoine de Jussieu, docteur en médecine, professeur au jardin royal des plantes, y demeurant, des appartements des second et troisième étages sur le derrière d'une maison sise rue des Noyers. moyennant 270 livres de loyer annuel., 12 décembre 1710; MC/ET/X/579
      Origine de l'information:
      Documents du Minutier central concernant l'histoire de l'art (1700-1750), par Mireille Rambaud, tome II [études I à X, soit 2357 actes], Paris, Archives nationales, 1971, p. 99 (instrument de recherche imprimé dématérialisé, certaines notices sont plus détaillées dans la version intégrale accessible en ligne par la rubrique 'Autres instruments de recherche', voir contexte dans le Plan d’orientation général - Notaires de Paris, guides thématiques du Minutier).
      Date de création de la notice: 2009
      Date de révision: 2019 (Marie-Françoise Limon-Bonnet)
      Documents du Minutier central concernant l'histoire de l'art (1700-1750), par M. Rambaud, tome II, Paris, Archives nationales, 1971, CVI-1298 p.
  - Minutes. 1765, janvier - 1765, février, janvier 1765 - février 1765; MC/ET/X/580
  - Minutes. 1765, mars - 1765, avril, mars 1765 - avril 1765; MC/ET/X/581
  - Minutes. 1765, mai - 1765, juin, mai 1765 - juin 1765; MC/ET/X/582
  - Minutes. 1765, juillet, juillet 1765; MC/ET/X/583
  - Minutes. 1765, août, août 1765; MC/ET/X/584
    - Procuration par Pierre Rozières, bourgeois de Paris, demeurant rue de la Jussienne, paroisse Saint-Eustache, à Guillaume Barreau, bourgeois de Paris, demeurant rue Quincampoix., 5 août 1765; MC/ET/X/584
      Actes signalés par le personnel du Minutier central des notaires de Paris
      Date de création de la notice: 2019 (Marie-Françoise Limon-Bonnet)
  - Minutes. 1765, septembre - 1765, octobre, septembre 1765 - octobre 1765; MC/ET/X/585
  - Minutes. 1765, novembre - 1765, décembre, novembre 1765 - décembre 1765; MC/ET/X/586
  - Minutes. 1766, janvier - 1766, février, janvier 1766 - février 1766; MC/ET/X/587
  - Minutes. 1766, mars - 1766, avril, mars 1766 - avril 1766; MC/ET/X/588
  - Minutes. 1766, mai - 1766, juin, mai 1766 - juin 1766; MC/ET/X/589
  - Minutes. 1766, juillet - 1766, août, juillet 1766 - août 1766; MC/ET/X/590
  - Minutes. 1766, septembre, septembre 1766; MC/ET/X/591
  - Minutes. 1766, octobre, octobre 1766; MC/ET/X/592
  - Minutes. 1766, novembre - 1766, décembre, novembre 1766 - décembre 1766; MC/ET/X/593
  - Minutes. 1767, janvier - 1767, février, janvier 1767 - février 1767; MC/ET/X/594
  - Minutes. 1767, mars, mars 1767; MC/ET/X/595
  - Minutes. 1767, avril, avril 1767; MC/ET/X/596
  - Minutes. 1767, mai - 1767, juin, mai 1767 - juin 1767; MC/ET/X/597
  - Minutes. 1767, juillet - 1767, août, juillet 1767 - août 1767; MC/ET/X/598
    - Traité de société de Louis Nicolas Victoire Louis, premier architecte du roi de Pologne, avec Louis Guichard Perachon, comte de Varax, pour acheter et reconstruire une maison, sise rue Neuve-Saint-Augustin et anciennement appelée le petit hôtel de Gramont., 17 août 1767; MC/ET/X/598
      Artisans XVIIIe siècle, par M. Rambaud et C. Grodecki, 1956-1977 ( fichier papier entièrement dématérialisé; voir contexte dans le Plan d’orientation général - Notaires de Paris, guides thématiques du Minutier).
      Date de création de la notice: 2010
      Louis, Louis-Nicolas-Victoire
  - Minutes. 1767, septembre - 1767, octobre, septembre 1767 - octobre 1767; MC/ET/X/599
  - Minutes. 1767, novembre - 1767, décembre, novembre 1767 - décembre 1767; MC/ET/X/600
  - Minutes. 1768, janvier - 1768, février, janvier 1768 - février 1768; MC/ET/X/601
  - Minutes. 1768, mars - 1768, avril, mars 1768 - avril 1768; MC/ET/X/602
  - Minutes. 1768, mai - 1768, juin, mai 1768 - juin 1768; MC/ET/X/603
  - Minutes. 1768, juillet - 1768, août, juillet 1768 - août 1768; MC/ET/X/604
  - Minutes. 1768, septembre - 1768, octobre, septembre 1768 - octobre 1768; MC/ET/X/605
  - Minutes. 1768, novembre, novembre 1768; MC/ET/X/606
  - Minutes. 1768, décembre, décembre 1768; MC/ET/X/607
  - Minutes. 1769, janvier - 1769, février, janvier 1769 - février 1769; MC/ET/X/608
  - Minutes. 1769, mars - 1769, avril, mars 1769 - avril 1769; MC/ET/X/609
  - Minutes. 1769, mai, mai 1769; MC/ET/X/610
  - Minutes. 1769, juin, juin 1769; MC/ET/X/611
  - Minutes. 1769, juillet, juillet 1769; MC/ET/X/612
  - Minutes. 1769, août, août 1769; MC/ET/X/613
  - Minutes. 1769, septembre - 1769, octobre, septembre 1769 - octobre 1769; MC/ET/X/614
  - Minutes. 1769, novembre, novembre 1769; MC/ET/X/615
  - Minutes. 1769, décembre, décembre 1769; MC/ET/X/616
  - Minutes. 1770, janvier - 1770, février, janvier 1770 - février 1770; MC/ET/X/617
  - Minutes. 1770, mars - 1770, avril, mars 1770 - avril 1770; MC/ET/X/618
  - Minutes. 1770, mai - 1770, juin, mai 1770 - juin 1770; MC/ET/X/619
  - Minutes. 1770, juillet - 1770, août, juillet 1770 - août 1770; MC/ET/X/620
  - Minutes. 1770, septembre - 1770, octobre, septembre 1770 - octobre 1770; MC/ET/X/621
  - Minutes. 1770, novembre - 1770, décembre, novembre 1770 - décembre 1770; MC/ET/X/622
    - Mariage entre Jean Louis Houpain, maître et marchand éventailliste, veuf avec un enfant, demeurant paroisse Saint-Laurent, et Marie Louise Bordeaux., 25 novembre 1770; MC/ET/X/622
      Cet acte n'est pas inscrit dans le répertoire coté MC/ET/X/13.
      Acte signalé par le personnel du Minutier central des notaires de Paris.
      Date de création de la notice: 2016 (N. Jourdain)
      commerçant; contrat de mariage; Houpain, Jean Louis; Bordeaux, Marie Louise; Saint-Laurent (paroisse); fabricant d'accessoires vestimentaires
  - Minutes. 1771, janvier - 1771, février, janvier 1771 - février 1771; MC/ET/X/623
  - Minutes. 1771, mars - 1771, avril, mars 1771 - avril 1771; MC/ET/X/624
  - Minutes. 1771, mai - 1771, juin, mai 1771 - juin 1771; MC/ET/X/625
  - Minutes. 1771, juillet - 1771, août, juillet 1771 - août 1771; MC/ET/X/626
  - Minutes. 1771, septembre - 1771, octobre, septembre 1771 - octobre 1771; MC/ET/X/627
  - Minutes. 1771, novembre - 1771, décembre, novembre 1771 - décembre 1771; MC/ET/X/628
  - Minutes. 1772, janvier - 1772, février, janvier 1772 - février 1772; MC/ET/X/629
  - Minutes. 1772, mars - 1772, avril, mars 1772 - avril 1772; MC/ET/X/630
  - Minutes. 1772, mai - 1772, juin, mai 1772 - juin 1772; MC/ET/X/631
  - Minutes. 1772, juillet - 1772, août, juillet 1772 - août 1772; MC/ET/X/632
  - Minutes. 1772, septembre - 1772, octobre, septembre 1772 - octobre 1772; MC/ET/X/633
  - Minutes. 1772, novembre - 1772, décembre, novembre 1772 - décembre 1772; MC/ET/X/634
  - Minutes. 1773, janvier - 1773, février, janvier 1773 - février 1773; MC/ET/X/635
  - Minutes. 1773, mars - 1773, avril, mars 1773 - avril 1773; MC/ET/X/636
  - Minutes. 1773, mai - 1773, juin, mai 1773 - juin 1773; MC/ET/X/637
  - Minutes. 1773, juillet - 1773, août, juillet 1773 - août 1773; MC/ET/X/638
  - Minutes. 1773, septembre - 1773, octobre, septembre 1773 - octobre 1773; MC/ET/X/639/A
    Ancienne(s) cote(s):
    ET/X/639
  - Minutes. 1773, novembre - 1773, décembre, novembre 1773 - décembre 1773; MC/ET/X/639/B
    ET/X/639 bis
    - Quittance de remboursement par la communauté des maîtres doreurs à Nicolas Charles Autin, marchand orfèvre, rue Saint-Denis, paroisse Saint-Sauveur., 7 décembre 1773; MC/ET/X/639/B
      Actes signalés par Thierry Boudignon, 2003-2012 (base de données migrée: voir contexte dans le Plan d’orientation général - Notaires de Paris, guides thématiques du Minutier).
      Date de création de la notice: 2004
      quittance; indemnité; Saint-Denis (rue); Autin, Nicolas Charles; décorateur; orfèvre
  - Minutes. 1774, janvier - 1774, février, janvier 1774 - février 1774; MC/ET/X/640
    Le niveau inférieur de description, quand il existe, correspond aux minutes d'actes.
  - Minutes. 1774, mars - 1774, avril, mars 1774 - avril 1774; MC/ET/X/641
  - Minutes. 1774, mai - 1774, juin, mai 1774 - juin 1774; MC/ET/X/642
  - Minutes. 1774, juillet - 1774, août, juillet 1774 - août 1774; MC/ET/X/643
  - Minutes. 1774, septembre - 1774, octobre, septembre 1774 - octobre 1774; MC/ET/X/644
  - Minutes. 1774, novembre - 1774, décembre, novembre 1774 - décembre 1774; MC/ET/X/645
    - Transaction entre Antoine Periac, architecte du Palais-Bourbon, rue de l'Université, paroisse Saint-Sulpice, Honoré Guibert, sculpteur des bâtiments du roi, et Michel Bernard Dumas, entrepreneur de charpenterie, au sujet d'un procès entre eux, relatif à un terrain rue Rousselet, vendu à Periac, à charge d'y bâtir un immeuble., 19 décembre 1774; MC/ET/X/645
      accord; Periac, Antoine
  - Minutes. 1775, janvier - 1775, février, janvier 1775 - février 1775; MC/ET/X/646; Document détérioré.
    - Inventaire après décès de Louis Armand Desjardins, maître et marchand miroitier, veuf de Françoise Colin, décédée la première, le 8 janvier 1775, demeurant Grande Rue du Faubourg-Saint-Antoine face à la rue de Charonne, à la requête d'Adrien Mathon, nourrisseur de bestiaux, tuteur de Marie Julie et Louise Françoise Dsjardins, leurs filles mineures., 17 janvier 1775; MC/ET/X/646; 13 folios
      Fichier dit 'général' XVIIe-XVIIIe siècles, par le personnel du Minutier, 1954-1999 ( fichier papier entièrement dématérialisé; voir contexte dans le Plan d’orientation général - Notaires de Paris, guides thématiques du Minutier).
      inventaire; Desjardins, Louis Armand
    - Contrat de mariage entre Geneviève Catherine Allegrain, fille mineure de Christophe Gabriel Allegrain, sculpteur du roi, professeur de son académie de peinture et sculpture, demeurant rue Meslée, paroisse Saint-Nicolas-des-Champs, et de feue Geneviève Pigalle, et Pierre Brouillaud, demeurant à Rochefort, fils mineur de feu Michel Brouillaud, chirurgien major de l'hopital de Brouage, et de Marie Anne Bagnère, remariée à Gabriel Allegrain, premier sculpteur du roi pour les vaisseaux (nombreuses signatures des membres de la famille Pigalle, dont celle de Jean-Baptiste Pigalle, oncle de la future, chevalier de l'Ordre de Saint-Michel, et donation au contrat de mariage de sa nièce Catherine, ou celle de Jean-Pierre Pigalle, sculpteur de l'Académie de FLornce, cousin de la future, et de Gabriel Allegrain, beau-père du futur, à cause de Marie Anne Bagnère, veuve Brouillaud, sa femme, premier échevin, lieutenant général alternatif de police de la ville de Rochefort). Signature aussi de Denis Diderot, des académies de Berlin et Saint-Petersbourg. Signature de François Ambroise Daubenton, intendant de Rochefort, et de Jeanne Marguerite Delespine, son épouse. Signature d'Ambroise Marcel Daubenton, chevalier de Saint-Louis, capitaine des vaisseaux du roi, commandant de l'artillerie de la marine à Rochefort., 6 février 1775; MC/ET/X/646
      ou
      Artisans XVIIe, par M. Jurgens, M.A. Fleury, R. Gourmelon et le personnel du Minutier central, 1954-1996 (fichier papier entièrement dématérialisé; voir contexte dans le Plan d’orientation général - Notaires de Paris, guides thématiques du Minutier).
      contrat de mariage; Allegrain, Catherine
    - Inventaire après décès de Marie Hallé, femme de Noël Jean Darene, marchand fabricant d'étoffes de soie, or et argent, de l'établissement royal de Paris, demeurant à l'angle de la rue Saint-Denis et rue Neuve-Saint-Denis, à la requête du sieur Darène, son mari, du sieur Denis Hallé, maître serrurier, bourgeois de Paris (frère de la défunte), et d'un neveu., 17 février 1775; MC/ET/X/646; 15 folios
      inventaire; Hallé, Marie
    - Inventaire après décès de Nicolas Hubert, marchand de paille et de foin, demeurant rue du Faubourg-Saint-Martin, paroisse Saint-Laurent, à la requête de Jean Briodat, marchand de foin et paille pour la provision de Paris, curateur et tuteur de Marie Anne Briodat, veuve du défunt, mineure, mère d'un enfant et enceinte., 18 février 1775; MC/ET/X/646; fol. 4
      inventaire; Hubert, Nicolas
    - Contrat de mariage entre le sieur Fontaine et la demoiselle Réveillon, 23 février 1775; MC/ET/X/646
      Actes signalés par les lecteurs et correspondants du Minutier central des notaires de Paris, 2000-2011 (base de données migrée: voir contexte dans le Plan d’orientation général - Notaires de Paris, guides thématiques du Minutier).
      Date de révision: 2010
      Date de création de la notice: 2005
      contrat de mariage; Fontaine (M.); Réveillon (Mlle)
    - Inventaire après décès de Jean Paillot, dit Dubourg, charron à Paris, demeurant rue Saint-Victor, paroisse Saint-Etienne-du-Mont, à la requête de M.C. Le Clerc, sa veuve, et de leurs deux filles (endommagés par l'humidité)., 23 février 1775; MC/ET/X/646; 6 folios
      inventaire; Paillot, Jean
    - Inventaire après décès de Thomas Gérard Ponthieu,mort le 18 février 1775, maître rubannier, veuf, demeurant rue du Grand Heurleur, à la requête de Thomas Gérard Ponthieu, contrôleur à la romaine, demeurant ordinairement à Rouen, son fils; lacunes., 23 février 1775; MC/ET/X/646; 2 folios (très endommagé)
      inventaire; Ponthieu, Thomas Claude
    - Contrat de mariage entre Fontaine et Réveillon., 23 février 1775; MC/ET/X/646
      Date de création de la notice: 2007
  - Minutes. 1775, mars - 1775, avril, mars 1775 - avril 1775; MC/ET/X/647
    - Inventaire après décès de Marie Loiseau, veuve de Jean Baudin, demeurant Grande Rue du Faubourg-Saint-Martin, paroisse Saint-Laurent, à la requête de Jean-Baptiste Antoine Baudin, maître jardinier (son fils), de Nicolas Combau, nourrisseur de bestiaux, de Marie Catherine Baudin, fille de la défunte, et des autres enfants et petits-enfants, 24 mars 1775; MC/ET/X/647; 4 folios
      inventaire; Loiseau, Marie
    - Inventaire après décès de Toussaint Marlé, loueur de carrosses, demeurant rue des Deux-Ecus, paroisse Saint-Eustache, à la requête de Marie Anne de Monsure, sa veuve, tutrice de Louis Toussaint Marlé, leur fils mineur., 29 mars 1775; MC/ET/X/647; 6 folios
      inventaire
    - Contrat de mariage de François Jules Gabriel Depeuille, maître peintre et doreur de l'Académie de Saint-Luc, demeurant rue Saint-Denis, avec Marie Françoise Hansman, fille mineure de Jacques Hansman, marchand fabricant d'étoffes de soie, or et argent, de l'Etablissement royal de Paris - et de Jeanne Roussel., 11 avril 1775; MC/ET/X/647
      contrat de mariage; Depeüille, François
    - Inventaire après décès de Pierre Jacques Nehou, metteur en oeuvre à Paris, rue du Ponceau, paroisse Saint-Nicolas-des-Champs, à la requête d'Elisabeth Hélène DE Mouchy, sa veuve, tutrice de leurs enfants mineurs: Claude (4 ans 1/2), Anne Elisabeth Louise (3 ans 1/2) et Fourcy Marie Nehou (7 mois)., 12 avril 1775; MC/ET/X/647; 2 folios
  - Minutes. 1775, mai - 1775, juin, mai 1775 - juin 1775; MC/ET/X/648
    - Inventaire après décès de Jean Nicolas Hubert, voiturier par terre, rue du Faubourg-Saint-Martin, paroisse Saint-Laurent, à la requête de Marie Anne Bonnefosse, sa veuve, tutrice de Marie Joseph Hubert (8 mois), leur fille, en présence de Valentin d'Estrée, vitrier, oncle et subrogé tuteur de ladite mineure., 16 mai 1775; MC/ET/X/648; 2 folios
      inventaire; Hubert, Jean Nicolas
    - Inventaire après décès de François Jean Duchemin, marchand mercier, Grande Rue du Faubourg-Montmartre, paroisse Saint-Eustache, à la requête de Françoise Le Jamptel, sa veuve, enceinte d'un enfant posthume, et de Jean-Baptiste Geniaux, marchand forain, curateur., 22 mai 1775; MC/ET/X/648; 14 folios
      inventaire; Duchemin, François Jean
    - Inventaire après décès de Charles Tranquart, marchand teinturier, rue Salle-au-Comte, paroisse Saint-Leu-Saint-Gilles, à la requête de Charles Thomas Tranquart, marchand teinturier, demeurant rue de la Grande-Truanderie, son fils et seul héritier., 20 juin 1775; MC/ET/X/648; 8 folios
  - Minutes. 1775, juillet - 1775, août, juillet 1775 - août 1775; MC/ET/X/649
    - Inventaire après décès de Marie Anne Fera, veuve de Louis Marcel Vasseur, portière du marquis de Puységur, demeurant rue Saint-Honoré, paroisse Saint Roch, à la requête de Jeanne Denise Vasseur, fille majeure, leur fille, héritière pour 1/4 de sa mère, etc., 12 juillet 1775; MC/ET/X/649; 2 folios
      inventaire; Fera, Marie Anne
    - Inventaire après décès de Jean Gérard Royer, écuyer, seigneur de Balnot, président trésorier de France honoraire, demeurant rue et hors la barrière de Reuilly, paroisse Sainte-Marguerite, à la requête de Jean Yves François de Coetlosquet, et Jeanne Elisabeth Royer de Balnot, sa femme, fille et seule héritière du défunt, représentés par Louis François Le Clerc de La Ronde, bourgeois de Paris., 13 juillet 1775; MC/ET/X/649; 9 folios + 1 pièce
      inventaire; Royer de Balnot, Jean Gérard
    - Inventaire après décès de Marie Catherine Fouquet, morte le 28 Juin 1775, femme séparée de biens par justice de Charles Etienne Tonnelier, marchand mercier, demeurant à l'angle des rues Saint-Denis et aux Ours, paroisse Saint-Leu Saint-Gilles, à la requête de Guillaume de La Cassine, bourgeois de Paris, exécuteur de son testament olographe du 17 septembre 1767, déposé chez maître Callet le 23 Juin 1775; et de François Pechiné, procureur au Parlement, exécuteur d'un deuxième testament annulant le premier., 15 juillet 1775 - 19 juillet 1775; MC/ET/X/649; 51 folios (marchandises)
      inventaire; testament
  - Minutes. 1775, septembre - 1775, octobre, septembre 1775 - octobre 1775; MC/ET/X/650
    - Inventaire après décès de Jean-Baptiste Wandreveck, maître maréchal à Paris, demeurant rue du Bout-du-Monde, paroisse Saint-Eustache, mort le 7 septembre 1775, à la requête de Marie Madeleine Thomassin, sa veuve en secondes noces, en présence de Marie Jeanne Wandreveck, sa fille mineure émancipée (d'un premier mariage)., 14 septembre 1775; MC/ET/X/650; 33 folios
      inventaire; contrat de mariage
    - Inventaire après décès de Jean-Baptiste François Revillon, sieur de Saint-Maurice, fourrier de la Maison du roi, demeurant rue des Bernardins, paroisse Saint-Nicolas-du-Chardonnet, à la requête de Françoise Julie Julliennet, sa veuve, tutrice d'Antoine François (15 ans), Gabrielle Philiberte Julie (14 ans), leurs enfants mineurs., 5 octobre 1775 - 11 octobre 1775; MC/ET/X/650; 24 folios
      inventaire; Revillon, Jean Baptiste François
    - Inventaire après décès de Marie Louise Prevost, nommée par erreur Louise Henriette dans son contrat, femme de Brice Jamin, compagnon doreur, rue neuve Saint-Martin, paroisse Saint-Nicolas-des-Champs, à la requête de ce dernier et des frères, soeurs, beau frères de la défunte, 6 octobre 1775; MC/ET/X/650; fol. 4
      inventaire; Prévost, Marie Louise
    - Inventaire après décès de Marie Marguerite Jacqueline Yvernel, femme de Charles Magnan, éventailliste, demeurant rue au Maire, paroisse Saint-Nicolas-des-Champs, à la requête de ce dernier, tuteur de leurs cinq enfants mineurs., 22 octobre 1775; MC/ET/X/650
      inventaire; Yvernel, Marie Marguerite Jacqueline
    - Inventaire après décès de François Colsenet, cavalier du guet à Paris, demeurant rue Beaurepaire, paroisse Saint-Sauveur, à la requête de Marie Baudard, sa veuve, (prêteuse sur gages) - tutrice de leur fille mineure., 24 octobre 1775; MC/ET/X/650; 8 folios
      inventaire après décès
    - Inventaire après décès d'Alexandre Leleu, marchand mercier, demeurant rue Saint-Martin, paroisse Saint-Laurent (imparfait, non fini), à la requête de Jeanne Esther Savary, sa veuve, tutrice de deux enfants mineurs; et de leurs autres enfants majeurs (ou représentants)., 25 octobre 1775; MC/ET/X/650; 12 folios
      inventaire; Leleu, Alexandre
  - Minutes. 1775, novembre - 1775, décembre, novembre 1775 - décembre 1775; MC/ET/X/651
    - Inventaire après décès de Jean Hugel, bourgeois de Paris, et Marie Benoist, sa femme, ayant été reçu par maître Collet en l'absence de maître Cartault et lui ayant été rendu., 4 décembre 1775; MC/ET/X/651
    - Inventaire après décès de Catherine Maupetit, veuve de Jacques Charpentier, bourgeois de Paris, demeurant rue du Bac, paroisse Saint-Sulpice, à la requête de Lambert Girard, manouvrier en Picardie, son neveu, et des autres neveux et nièces, ou leurs représentants., 11 décembre 1775; MC/ET/X/651; 4 folios
    - Inventaire après décès de Véronique Claude Le Masson, veuve d'Ignace Pivert, marchand chapelier, demeurant rue Transnonnain, paroisse Saint-Nicolas-des-Champs, à la requête de Claude Laurent Pivert de Senancourt, conseiller du roi, contrôleur des rentes de l'Hôtel de Ville, et en présence de Jean Pierre Hemar, avocat, au nom des autres héritiers., 19 décembre 1775; MC/ET/X/651; 2 folios
    - Inventaire après décès de Marie Françoise Mallot, femme de Claude Michel Petit, maître boutonnier, demeurant rue Saint-Denis, paroisse Saint-Sauveur, à la requête de son mari, en son nom, et aussi comme tuteur de leurs deux fils mineurs, en présence de Louis Herouart, bourgeois de Paris, subrogé tuteur., 30 décembre 1775; MC/ET/X/651; 7 folios
  - Minutes. 1776, janvier - 1776, février, janvier 1776 - février 1776; MC/ET/X/652
  - Minutes. 1776, mars - 1776, avril, mars 1776 - avril 1776; MC/ET/X/653
  - Minutes. 1776, mai - 1776, juin, mai 1776 - juin 1776; MC/ET/X/654
  - Minutes. 1776, juillet - 1776, août, juillet 1776 - août 1776; MC/ET/X/655
  - Minutes. 1776, septembre - 1776, octobre, septembre 1776 - octobre 1776; MC/ET/X/656
  - Minutes. 1776, novembre - 1776, décembre, novembre 1776 - décembre 1776; MC/ET/X/657
  - Minutes. 1777, janvier, janvier 1777; MC/ET/X/658
  - Minutes. 1777, février - 1777, mars, février 1777 - mars 1777; MC/ET/X/659
  - Minutes. 1777, avril, avril 1777; MC/ET/X/660
  - Minutes. 1777, mai, mai 1777; MC/ET/X/661
  - Minutes. 1777, juin, juin 1777; MC/ET/X/662
  - Minutes. 1777, juillet, juillet 1777; MC/ET/X/663
  - Minutes. 1777, août, août 1777; MC/ET/X/664